臺灣板橋地方法院交通事件裁定 　　　　96年度交聲字第157號
原處分機關　交通部公路總局臺北區監理所
異　議　人
即受處分人　甲○○
上列異議人即受處分人因違反道路交通管理處罰條例案件，對於
交通部公路總局臺北區監理所中華民國96年1 月2 日所為之處分
（原處分案號：北監營裁字裁40-C00000000號），聲明異議，本
院裁定如下：
    主  文
異議駁回。
    理  由
一、原處分意旨略以：異議人（即受處分人，下同）甲○○，騎
    乘M85-470 號重型機車，於民國95年11月11日11時5 分許，
    在臺北縣三重市○○○路與六張街口，因「支線道車不讓幹
    線道車先行」違規，由臺北縣政府警察局交通警察隊三重分
    隊員警查獲，依道路交通管理處罰條例第45條第1 項第9 款
    規定，製發北縣警交字第C00000000 號舉發違反道路交通管
    理事件通知單舉發，嗣經原處分機關於96年1 月2 日，以北
    監營裁字裁40-C00000000號裁決書，裁處：一罰鍰新臺幣（
    下同）600 元整，並依第63條第1 項記違規點數1 點，罰鍰
    限於96年2 月1 日前繳納。二上開罰鍰逾期不繳納者：(一)自
    96年2 月2 日起罰鍰為600 元整。(二)逾期仍不繳納者，依法
    移送強制執行等語。
二、聲明異議意旨略以：異議人騎乘M85-470 號車，在六張街口
    等待約莫1 分鐘，確定左、右皆無來車後，穿越正義北路要
    往另一頭的六張街行駛，當行駛到道路中央，前輪已過中心
    處，突然間，前輪左側被強烈撞擊，使得異議人當時人車原
    地倒下，而對方也連人帶車倒在逆向車道，對方因未遵守機
    慢車要靠右行駛及未依道路標線行駛，行駛於內側車道偏逆
    向車道，始導致這次車禍的發生。異議人當時已禮讓幹線道
    車先行，才行駛至道路中線，幹線道車輛應禮讓異議人通行
    ，故請求撤銷原處分云云。
三、按車輛行至無號誌或號誌故障而無交通警察指揮之交岔路口
    ，支線道車應暫停讓幹線道車先行，道路交通安全規則第10
    2 條第1 項第2 款前段定有明文。次按，支線道車不讓幹線
    道車先行者，處新臺幣600 元以上1,800 元以下罰鍰；而汽
    車駕駛人，駕駛汽車違反道路交通管理處罰條例第45條規定
    者，除應依該條所規定之罰鍰處罰外，並記違規點數1 點，
    道路交通管理處罰條例第45條第1 項第9 款前段、第63條第
    1項第1款亦分別定有明文。
四、經查：
  (一)異議人甲○○騎乘車號M85-470 號重型機車，於95年11月11
    日11時5 分許，在臺北縣三重市○○○路與六張街口，有「
    支線道車不讓幹線道車先行」之違規事實，此有道路交通事
    故現場圖、道路交通事故調查報告表(一)(二)、臺北縣政府警察
    局三重交通分隊道路交通事故談話紀錄表、現場草圖、現場
    照片12幀、上開舉發通知單、交通部公路總局臺北區監理所
    96年1 月2 日北監營裁字裁40-C00000000號裁決書等附卷足
    佐，且異議人對於上揭時間，確有騎乘車牌號碼M85-470 號
    重型機車途經前述路口，由六張街口行駛欲穿越正義北路，
    並因此與陳聖皓所騎乘之K8V-115 號重型機車發生碰撞之客
    觀事實亦不爭執，則此部分事實，應可認定。
  (二)參酌本件事故肇事地點係位於臺北縣三重市○○○路與六張
    街之交岔路口內，事故現場之六張街口有一「讓」標誌，此
    有現場照片2 幀在卷足憑，顯示上開路段已劃分幹、支線，
    據此，堪認本件事故發生之際，異議人確係行駛於「支線道
    」，陳聖皓則行駛於幹線道上。揆諸上述，異議人之支線道
    車自應暫停讓陳聖皓之幹線道車先行，並確認幹線道方向均
    無來車後，始能再行。至於異議人雖辯稱伊已確認左右皆無
    來車，始通過路口，並已行駛過道路中心，享有路權，係對
    方未依規定靠右行駛，而行駛在內側車道云云。惟查，依臺
    北縣政府警察局三重分局96年3 月6 日北縣警重交字第0960
    009827號函所檢送之談話紀錄表之記載，陳聖皓於事故發生
    當日即陳稱：「（問：第一次撞擊之部位？車損情形）前車
    頭，前車頭損壞」等語，又異議人則於其聲明異議狀內自承
    本件事故發生當時伊係騎乘機車「前輪左側被強烈撞擊」，
    是倘如異議人之機車果已通過該交岔路口中心處始與陳聖皓
    之機車碰撞，則異議人車輛之損害部位理應出現在車輛左側
    車身（車腹或甚至後車輪）之位置，當不可能係在車頭「前
    輪」左側無疑，可見異議人主張伊所騎乘之機車當時已通過
    路口中心點乙情，頗有可疑；且觀陳聖皓之談話紀錄表及卷
    附異議人之異議狀及陳述書所載（本件因事故發生後雙方車
    輛均已移動位置，故前揭舉發機關所檢送之事故現場圖、草
    圖並無指明本件車禍確實發生地點），異議人與陳聖皓係分
    別騎乘機車於正義北路與六張街交岔路口處之正義北路內側
    車道發生碰撞，換言之，異議人與陳聖皓當時應均已同時抵
    達接近前述路口中央之位置，異議人並未當然即享有優先之
    路權，其仍應注意支線道車應讓幹線道車先行之規定，此亦
    不因陳聖皓之機車究係行駛於幹線道上何一車道而異其結果
    。且該肇事地點係無道路障礙物、視距良好、無分向設施之
    交岔路口，復有上開舉發機關檢送之道路交通事故調查報告
    表(一)在卷可查，詎異議人於「無道路障礙物、視距良好、無
    分向設施」之情形下，未能確認正義北路雙向是否確無來車
    即貿然由六張街起步驅車前進，自有支線道車不讓幹線道車
    先行之違規行為無訛（按本件並非在處罰車禍發生之責任歸
    屬，僅在處罰二車相遇前有無遵守路權之動作），是異議人
    前開辯解，尚難認為可採。至於陳聖皓騎乘機車是否亦有違
    反道路交通法規之情事，既非本件所得審究，且亦無解於異
    議人前述違規情節之成立，合此說明。
五、綜上所述，異議人騎乘機車有支線道車不讓幹線道車先行之
    事實，堪可認定。從而原處分機關依前揭道路交通管理處罰
    條例第45條第1 項第9 款、第63條第1 項第1 款，及違反道
    路交通管理事件統一裁罰基準表之規定，裁處異議人罰鍰60
    0 元，並記違規點數1 點，核無違誤，因此本件異議為無理
    由，自應將其異議駁回。
據上論斷，應依道路交通案件處理辦法第19條，裁定如主文。
中　　華　　民　　國　  96  　年　  4 　  月　  14    日
                  交通法庭法　官  蕭胤瑮
上列正本證明與原本無異。
如不服本裁定，應於裁定送達後五日內向本院提出抗告狀。
                          書記官  黃炎煌
中　　華　　民　　國　　96　　年　　4 　　月　　14　　日
